臺灣高雄地方法院高雄簡易庭裁定
111年度雄秩字第143號
移送機關    高雄市政府警察局前鎮分局
被移送人    水巷茶藝會館


上列被移送人因違反社會秩序維護法案件，經移送機關於中華民
國111 年9 月2 日以高市警前分偵字第11173275500 號移送書移
送審理，本院裁定如下：
    主    文
聲請駁回。
    理    由
一、移送意旨略以：關係人乙○○為址設高雄市○鎮區○○路000 號1
     、2 、3 樓被移送人甲○○○○○（統一編號00000000號）之實
    際負責人，竟基於意圖使女子與他人為性交行為而容留、媒
    介以營利之犯意，提供上開場所，並負責安排成年女子為男
    客從事「全套」（性交）及「半套」（撫摸、口交）性交易
    服務，每次收取新臺幣（下同）3,000 元、2,300 元費用，
    乙○○從中抽取1,000 元、1,400 元以牟利，餘款則歸為男客
    服務之成年女子所有。適於民國111 年3 月4 日15時50分許
    ，經警前往上址搜索查獲並移送臺灣高雄地方法院檢察署檢
    察官偵查後，向本院聲請簡易判決處刑，經本院於111 年7 
    月6 日以111 年度簡字第1322號刑事簡易判決認乙○○犯刑法
    妨害風化罪章第231 條第1 項圖利容留性交罪，判處有期徒
    刑6 月。又「甲○○○○○」營業登記現況固已歇業，然移送機
    關於111 年8 月26日23時許至上址執行臨檢勤務時，現場仍
    懸掛「水巷休閒SPA 會館」字樣招牌持續營業中，認有違反
    社會秩序維護法第18條之1 第1 項規定情事，而移送本院並
    聲請裁定「甲○○○○○」勒令歇業。
二、按公司、有限合夥或商業之負責人、代表人、受雇人或其他
    從業人員，因執行業務而犯刑法妨害風化罪、妨害自由罪、
    妨害秘密罪，或犯人口販運防制法、通訊保障及監察法之罪
    ，經判決有期徒刑以上之刑者，得處該公司、有限合夥或商
    業勒令歇業，社會秩序維護法第18條之1 第1 項定有明文。
    惟商業終止營業時，應自事實發生之日起15日內，申請歇業
    登記，商業登記法第18條亦有明文，而依商業登記法第18條
    規定，經主管機關依法核准其歇業登記後，該商業已屬消滅
    。商業經歇業登記後其主體已不存在，似不宜以其為行政罰
    之處分對象，業據經濟部98年9 月9 日經商字第0980065175
    0 號函釋甚明。
三、經查，本案被移送人之關係人乙○○因犯刑法第16章之1 「妨害風化罪」第231 條第1 項圖利容留性交罪，經本院111 年度簡字第1322號刑事判決判處有期徒刑6 月，業經本院依職權查閱無訛。然移送機關主張於查獲乙○○為前揭妨害風化行為時，其為「甲○○○○○」之實際負責人，且目前該址營業招牌仍懸掛「水巷休閒SPA 會館」持續營業中，惟依前揭說明，社會秩序維護法第18條之1 第1 項規定，乃以「公司、有限合夥或商業」為處罰對象，如非「公司、有限合夥或商業」等商業主體，即無從為勒令歇業之處分。而依經濟部商業登記資料所示，「甲○○○○○」最近異動日期於111 年4 月13日之現況為「歇業」，該址營業招牌縱為「水巷休閒SPA 會館」，然「甲○○○○○」既經主管機關准為歇業登記而消滅，此商業主體已不復存在，本院自無從依社會秩序維護法第18條之1 第1 項裁處勒令歇業，是本件移送機關所請於法未合，應予駁回。
四、依社會秩序維護法第46條第1 項、第45條第2 項，裁定如主
    文。
中　　華　　民　　國　　111 　年　　9 　　月　　21　　日
                  高雄簡易庭  法      官  謝宗翰
以上正本證明與原本無異。
如不服本裁定，得於裁定書送達之翌日起5日內，以書狀敘述理
由，向本庭提出抗告。
中　　華　　民　　國　　111 　年　　9 　　月　　21　　日
                              書  記  官 史華齡